臺灣高等法院刑事裁定
                                    108年度聲再字第486號
再審聲請人
即受判決人  鄒易男



                    （現於法務部○○○○○○○○○○○執行中）
上列再審聲請人即受判決人因違反槍砲彈藥刀械管制條例案件，
對於本院106年度上訴字第1250號，中華民國106年7月28日第二
審確定判決（第一審案號：臺灣新北地方法院106年度訴字第78
號，起訴案號：臺灣新北地方檢察署105年度偵字第35946號），
聲請再審，本院裁定如下：
    主  文
再審之聲請駁回。
    理  由
一、聲請意旨略以：
  ㈠員警於民國105年12月1日下午2時許，在新北市○○區○○街0號
    前，盤查再審聲請人即受判決人鄒易男（下稱再審聲請人）
    ，於查驗身分後強押再審聲請人進入警車，未讓再審聲請人
    自行離去，是為不法，此有修車廠老闆及現於宜蘭監獄執行
    之友人陳仁吉可證。
  ㈡再審聲請人於搭乘警車前往警局途中，於員警尚無搜索票執
    行搜索，已先行告知背包內有槍彈及毒品，惟該員警未予理
    會，回派出所後，再審聲請人再次自首背包內有槍彈及毒品
    ，於製作筆錄時，再審聲請人自行打開背包，表示內有槍彈
    及毒品，再審聲請人應符合自首。嗣於再審聲請人至看守所
    檢驗隨身背包時，自行向管理員反映背包內尚有未被搜索扣
    押之毒品，承辦警員因未於再審聲請人背包中搜出毒品，執
    行搜索未詳盡確實，因而遭懲戒，對再審聲請人有嫌隙，於
    原審作證時，關於再審聲請人有無自首一事，證詞對再審聲
    請人不利，與警詢筆錄不符，此可調取員警隨身密錄器對話
    內容及警詢之錄影，證明再審聲請人所述自首之情為實。
  ㈢再審聲請人係於同一時間擁有槍彈，亦於同一時間被查獲，
    因擔心持有槍彈與毒品等重罪將遭羈押，一時謊稱分別持有
    槍彈，法院自不得以被告不實之筆錄內容分論罪名、判處刑
    罰，再審聲請人同時寄藏或持有本院106 年度上訴字第1250
    號判決（下稱原確定判決）附表編號1、2所示槍枝之行為，
    依法應論以1個寄藏槍枝罪，不應分論併罰。爰依刑事訴訟
    法第420條第1項第5款、第6款規定提起再審云云。
二、按聲請再審應以再審書狀，敘述理由，附具原判決之繕本及
    證據，提出於管轄法院為之；法院認為聲請再審之程序違背
    規定者，應以裁定駁回之；法院認為無再審理由者，應以裁
    定駁回之，刑事訴訟法第429條、第433條、第434條第1項分
    別定有明文。所謂敘述理由，係指具體表明符合法定再審事
    由之原因事實而言。所稱證據，係指足以證明再審事由存在
    之證據。倘僅泛言有法定再審事由，而未敘明具體情形，或
    所述具體情形，顯與法定再審事由不相適合，或未提出足以
    證明再審事由存在之證據，均應認聲請再審之程序違背規定
    。且以具有刑事訴訟法第420條第1項第5 款「參與原判決或
    前審判決或判決前所行調查之法官，或參與偵查或起訴之檢
    察官，或參與調查犯罪之檢察事務官、司法警察官或司法警
    察，因該案件犯職務上之罪已經證明者，或因該案件違法失
    職已受懲戒處分，足以影響原判決者」等事由聲請再審者，
    依同條第2項規定，上開第5款事由之證明，以經判決確定或
    其刑事訴訟不能開始或續行非因證據不足者為限，始得聲請
    再審。又刑事訴訟法第420條第1項第6 款所謂應受輕於原判
    決所認罪名之判決，係指應受較輕罪名之判決而言，至宣告
    刑之輕重，乃量刑問題，不在本款所謂罪名之內（參見最高
    法院56年台抗字第102 號判例意旨）。至於同一罪名之有無
    加減刑罰之原因者，僅足影響科刑範圍而罪質不變，即與『
    罪名』無關，自不得據以再審。從而自首、未遂犯、累犯、
    連續犯等刑之加減，並不屬於刑事訴訟法第420 條第1項第6
    款所指罪名之範圍，最高法院70年度第7次刑事庭會議決議
    可資參照。又參諸上開條文之修正理由，所謂之新證據或新
    事實，雖指判決確定前已存在或成立而未及調查斟酌，及判
    決確定後始存在或成立之事實、證據，但仍必須顯然可認為
    足以動搖原有罪確定判決，而為受判決人無罪、免訴、免刑
    或輕於原判決所認罪名之判決者為限。且依此原因聲請再審
    者，應提出具體之新事實或新證據，由法院綜合新證據、新
    事實，與案內其他有利與不利之全部卷證，予以判斷，而非
    徒就卷內業已存在之資料對於法院取捨證據之職權行使加以
    指摘。
三、經查：
  ㈠本案再審聲請人經臺灣新北地方法院以106年度訴字第78號判
    決判處犯非法持有可發射子彈具殺傷力之槍枝罪（2罪），
    再審聲請人提起上訴，經本院以106 年度上訴字第1250號判
    決駁回上訴，復經再審聲請人提起上訴，最高法院以107 年
    度台上字第1659號判決認上訴違背法律上之程序，從程序上
    駁回其第三審上訴在案，有各該判決可資調閱。是本件實體
    確定判決係本院106年度上訴字第1250號判決，而再審聲請
    人於再審聲請狀亦表明聲請再審係以該判決為客體，並附具
    該判決之繕本，合先敘明。
  ㈡再審聲請人以承辦警員受懲戒為由，依刑事訴訟法第420條第
    1項第5款聲請再審，未見再審聲請人敘明具體之再審事由，
    亦未附具原判決所憑之參與調查犯罪之司法警察，因該案件
    違法失職已受懲戒處分，足以影響原判決等與聲請再審意旨
    相關、足以認定再審事由存在之證據，僅空泛指摘警員對再
    審聲請人有嫌隙，故證詞對其不利，原確定判決所憑證據及
    理由有誤，與刑事訴訟法所規定之再審程式不合，該部分聲
    請不合法，應予駁回。
  ㈢再審聲請人復依刑事訴訟法第420條第1項第6款聲請再審云云
    ，但經本院調取原確定判決全卷查證如下：
    ⒈原確定判決已就再審聲請人於105年11月28日晚間7時許，
      在新北市中和區連城路與錦和路口附近某樓頂加蓋之套房
      內，向自稱「薛雍韋」（綽號為「緣投（臺語發音）」或
      「阿富」）之成年男子，購得判決書附表編號1具殺傷力
      之改造手槍及附表編號3至6之子彈，復因前揭槍枝發生故
      障，再審聲請人即將該槍枝送交「薛雍韋」修理，而於10
      5年11月30日下午某時許，至上開地點向「薛雍韋」拿回
      修畢之前揭槍枝時，另行起意，非法持有由「薛雍韋」交
      付如判決書附表編號2、7所示具殺傷力之改造手槍及子彈
      等犯罪事實，依憑再審聲請人之供述、自願受搜索同意書
      、新北市政府警察局土城分局搜索扣押筆錄、扣押物品目
      錄表、扣案槍彈採證照片、內政部警政署刑事警察局106
      年1月6日刑鑑字第1058015525號鑑定書及扣案之槍彈等資
      料予以論述得心證之理由，並說明前揭槍彈均具有殺傷力
      等情，足證再審聲請人有分別未經許可非法持有可發射子
      彈具有殺傷力之槍枝、子彈之事實。是原確定判決其認定
      再審聲請人犯罪及所依之證據取捨之理由，均已於判決內
      詳述。
　  ⒉再審聲請人主張其已先行供出持有槍彈及毒品，原確定判
      決誤認再審聲請人無自首之事實云云，惟關於本案與自首
      要件不符之理由已於判決中詳述，且自首僅涉同一罪名有
      無加、減刑罰之原因，並不影響其持有槍彈罪名之本質，
      揆諸前揭判例及決議意旨，自與刑事訴訟法第420條第1項
      第6款所指「足認受有罪判決之人應受無罪、免訴、免刑
      或輕於原判決所認定之罪名之判決者為限」之聲請再審事
      由不符。
　  ⒊至再審聲請人主張查獲當日警員於查驗身分後強押再審聲
      請人進入警車，未讓再審聲請人自行離去，是為不法云云
      ，惟當日係員警執行巡邏勤務時，因再審聲請人形跡可疑
      而對其盤查，其身上沒有帶任何證件，僅報身分證字號，
      初步查詢發現有多項槍砲及毒品前案紀錄，因其未帶證件
      ，認為有必要進一步查證身分，警察遂依警察職權行使法
      之規定將其帶返派出所查驗身分，當下再審聲請人即抗拒
      不配合等情，業據證人即查獲現場之警員王振魯於原審時
      證述明確（見原審訴字卷第93至96頁），且再審聲請人於
      警詢時自承剛開始不願意配合盤查等語（見偵字卷第8頁
      ），於原審審理時自承我在現場時確實很不配合警察，而
      且警察當時也不讓我去附近的修理廠拿證件，所以我與警
      察起一點爭執等語（見原審訴字卷第100頁），是警察執
      行勤務並無不法。再審聲請人雖聲請調查證人即修車廠老
      闆陳仁吉，但再審聲請人遭查獲之過程業經原審調查詳實
      ，且再審聲請人隨身攜帶本案槍彈而遭查扣之事實亦屬明
      確，則上開證據難認可產生合理懷疑，而足以動搖原有罪
      確定判決。又再審聲請人於警詢、偵查、原審審理及本院
      審理時，不論是遭羈押中，或於106年1月25日具保獲釋後
      ，均坦承犯罪，且詳述先後取得扣案槍彈之經過（見偵字
      卷第9至10頁、第60至61頁、第87至88頁，原審卷第38頁
      、第73頁、第98頁，本院卷第85頁、第115至116頁），聲
      請意旨稱其自白不實云云，係對於原確定判決已說明事項
      及屬原審採證認事職權之適法行使，徒憑己見而為不同之
      評價，且重為事實之爭執。上述經核無顯然可認為足以動
      搖原有罪確定判決而為聲請人無罪、免訴、免刑或輕於原
      判決所認罪名之確實新證據，自不符上開所述聲請再審之
      要件。
    ⒋綜上，本件聲請意旨所指證據，無論單獨或與先前已經存
      在卷內之各項證據資料綜合判斷觀察，均難認可產生合理
      懷疑，而足以動搖原有罪確定判決。聲請人徒憑己意，對
      於事實審法院依職權所為取捨證據、認定事實之理由再次
      爭辯，核與刑事訴訟法第420條第1項第6款規定之再審要
      件不符，是該部分再審之聲請，為無理由，應予駁回。
四、本件再審之聲請，各有上開不合法及無理由之情形，應予駁
    回。
據上論斷，應依刑事訴訟法第433條、第434條第1項，裁定如主
文。
中　　華　　民　　國　　108 　年　　12　　月　　30　　日
                  刑事第六庭  審判長法  官  劉方慈
                                    法  官  朱嘉川  
                                    法  官  許曉微
以上正本證明與原本無異。
如不服本裁定，應於收受送達後五日內向本院提出抗告狀。
                                    書記官  徐仁豐 
中　　華　　民　　國　　108 　年　　12　　月　　30　　日